【裁判字號】    92,交易,181
【裁判日期】    920630
【裁判案由】    公共危險
【裁判全文】
臺灣臺北地方法院刑事判決                        九十二年度交易字第一八一號
    公  訴  人  臺灣臺北地方法院檢察署檢察官
    被      告  甲○○
右列被告因公共危險案件，經檢察官提起公訴（九十二年度偵字第五八０六號），本
院判決如左：
    主    文
甲○○服用酒類，不能安全駕駛動力交通工具而駕駛，處罰金萬元，如易服勞役，
以佰元折算壹日。
    事    實
一、甲○○曾於民國九十一年二月間因服用酒類不能安全駕駛動力交通工具而駕駛，
    經臺灣新竹地方法院判處罰金一萬五千元確定，猶不知悔改，於九十二年一月一
    日（檢察官誤載為九十一年一月一日）上午飲用酒類，明知其已因服用酒類達不
    能安全駕駛動力交通工具之程度，仍於同日上午九時四十三分許，駕駛動力交通
    工具車牌號碼ＭＤＳ－八六五號重型機車，行經臺北市○○街、梧州街路口，因
    對員警指揮及交通號誌無反應或遲緩，駕駛判斷力顯然欠佳為警攔停盤查並進行
    呼氣酒精濃度檢測，甲○○於九十二年一月一日上午九時四十三分許之呼氣酒精
    濃度為０‧六亳克＼公升，因而發覺上情。
二、案經臺北市政府警察局萬華分局報請臺灣臺北地方法院檢察署檢察官偵查起訴。
    理    由
一、被告甲○○經合法傳喚，無正當理由未於審判期日到庭，但其於警訊中對於右揭
    時、地飲用酒類，仍駕駛車牌號碼ＭＤＳ－八六五號重型機車，在臺北市○○街
    、梧州街路口，因對員警指揮及交通號誌無反應或遲緩，駕駛判斷力顯然欠佳為
    警攔停盤查並進行呼氣酒精濃度檢測，經檢測結果呼氣酒精濃度為０‧六亳克＼
    公升之事實均坦承不諱，核與呼氣酒精濃度檢測單、刑法第一百八十五條之三案
    件測試觀察紀錄表、臺北市政府警察局舉發違反道路交通管理事件通知單所載相
    符；其中被告於九十二年一月一日上午九時四十三分許之呼氣酒精濃度為０‧六
    亳克＼公升，行進中有對員警指揮及交通號誌無反應或遲緩，駕駛判斷力顯然欠
    佳情形，亦經現場處理員警當場觀察、測試後記載明確，有酒精濃度檢測單、刑
    法第一百八十五條之三案件測試觀察紀錄表附卷可按。
二、按刑法第一百八十五條之三規定所謂「不能安全駕駛」，係抽象危險犯，並不以
    發生具體危險為必要，對於呼氣酒精濃度已達每公升０．五五亳克（０．五五亳
    克＼公升）以上，肇事率為一般正常人之十倍，認為已達不能安全駕車之標準，
    此業經法務部八十八年五月十八日以法八八檢字第００一六六九號函告週知，應
    為絕對不能安全駕駛動力交通工具；而就醫學文獻所知，酒精對人體造成之影響
    ，於呼氣時酒精濃度達每公升０‧二五亳克（約合體內血液中酒精濃度五０亳克
    ＼公升或百分之零點零五）即會輕度中毒，造成輕度協調功能降低，呼氣酒精濃
    度達每公升０‧五亳克時（約合體內血液中酒精濃度一００亳克＼公升或百分之
    零點一）屬輕到中度中毒症狀，出現反應較慢、感覺減低、影響駕駛之狀況，又
    飲酒後一小時許，其體內血液酒精濃度可達最高，飲酒一小時後其體內之酒精濃
    度隨即消減，此亦分別有行政院國軍退除役官兵輔導委員會臺北榮民總醫院八十
    八年八月五日（八八）北總內字第二六八六八號函、八十八年十月二十六日（八
    八）院賓文廉字第一三四０七號臺灣高等法院函附台北醫學院附設醫院精神科主
    任蔡尚穎「酒精對人體生理與行為之影響」一文可據。本件被告於九十二年一月
    一日上午飲用酒類達呼氣酒精濃度為０‧六亳克＼公升、不能安全駕駛動力交通
    工具之程度，仍於同日上午九時四十三分許，駕駛動力交通工具車牌號碼ＭＤＳ
    －八六五號重型機車，行經臺北市○○街、梧州街路口，因對員警指揮及交通號
    誌無反應或遲緩，駕駛判斷力顯然欠佳為警攔停盤查，前已述及，其呼氣酒精濃
    度已逾０‧五亳克＼公升，達輕到中度中毒，反應較慢、感覺減低、影響駕駛程
    度，且顯已造成其注意力、反應力、平衡感、穩定性、駕駛能力均降低，應認已
    達不能安全駕駛動力交通工具之程度，事證明確，被告犯行堪以認定，應依法論
    科。
三、核被告所為，係犯刑法第一百八十五之三條服用酒類不能安全駕駛動力交通工具
    而駕駛罪。爰審酌被告曾於九十一年二月間因服用酒類不能安全駕駛動力交通工
    具而駕駛，經臺灣新竹地方法院判處罰金一萬五千元確定，有臺灣高等法院被告
    全國前案紀錄表、臺灣新竹地方法院九十一年度竹交簡字第一六０號刑事簡易判
    決可佐，仍不知悔改，飲用酒類達不能安全駕駛程度而駕駛動力交通工具，而酒
    精成分對人之意識能力具有不良影響，超量飲酒後會導致對週遭事務之辨識及反
    應能力較平常狀況薄弱，被告服用酒類達注意力、反應力、平衡感、穩定性、駕
    駛能力均降低、不能安全駕駛之程度，仍駕駛動力交通工具重型機車，對一般往
    來之人車均生高度危險性，但犯後坦承犯行、非無悔意等一切情狀，量處如主文
    所示之刑，及諭知如易服勞役之折算標準，以資懲儆。
四、本件被告經合法傳喚，無正當之理由不到庭，本院認本件為應科拘役、罰金之案
    件，爰不待其陳述逕行判決。
據上論斷，應依刑事訴訟法第二百九十九條第一項前段、第三百零六條，刑法第一百
八十五條之三、第四十二條第二項，罰金罰鍰提高標準條例第二條，判決如主文。
本案經檢察官乙○○到庭執行職務。
中      華      民      國    九十二    年      六      月     三十     日
                              臺灣臺北地方法院交通法庭
                                      法  官  洪  文  慧
右正本證明與原本無異。
如不服本判決，應於判決送達後十日內向本院提出上訴狀(應抄附繕本)。告訴人
或被害人如對於本判決不服者，應具備理由請求檢察官上訴，其上訴期間之計算
係以檢察官收受判決正本之日期為準。
                                      書記官  江  虹  儀
中      華      民      國      九十二    年    七     月       二     日
附錄本案論罪科刑法條全文：
中華民國刑法第一百八十五條之三
服用毒品、麻醉藥品、酒類或其他相類之物，不能安全駕駛動力交通工具
而駕駛者，處一年以下有期徒刑、拘役或三萬元以下罰金。


司法院資訊處製作；財團法人民間司法改革基金會備份。
